臺灣高等法院臺中分院刑事裁定　
111年度聲字第1995號
聲  請  人  臺灣高等檢察署臺中檢察分署檢察官     
受  刑  人  邱智煒



上列聲請人因受刑人數罪併罰有二裁判以上，聲請定其應執行之
刑（聲請案號：111年度執聲字第838號），本院裁定如下：
    主    文
邱智煒因犯如附表所示各罪所處之刑，應執行有期徒刑肆年拾月
。
    理    由
一、聲請意旨略以：受刑人邱智煒（下稱受刑人）因毒品危害防
    制條例等數罪，經本院先後判處如附表所示之罪刑，均經分
    別確定在案，應依刑法第53條、第51條第5款規定，定其應
    執行之刑，爰依刑事訴訟法第477條第1項規定聲請定其應執
    行刑等語。
二、按裁判確定前犯數罪者，併合處罰之。數罪併罰，分別宣告
    其罪之刑，宣告多數有期徒刑者，於各刑中之最長期以上，
    各刑合併之刑期以下，定其刑期，但不得逾30年。數罪併罰
    ，有二裁判以上者，依刑法第51條之規定，定其應執行之刑
    ，刑法第50條第1項前段、第51條第5款、第53條均有明文。
    另按數罪併罰之定應執行之刑，係出於刑罰經濟與責罰相當
    之考量，並非予以犯罪行為人或受刑人不當之利益，為一種
    特別的量刑過程，相較於刑法第57條所定科刑時應審酌之事
    項係對一般犯罪行為之裁量，為定應執行刑之宣告，乃對犯
    罪行為人本身及所犯各罪之總檢視，除應考量行為人所犯數
    罪反應出之人格特性，並應權衡審酌行為人之責任與整體刑
    法目的及相關刑事政策，在量刑權之法律拘束性原則下，依
    刑法第51條第5款之規定，採限制加重原則，以宣告各刑中
    之最長期為下限，各刑合併之刑期為上限，但最長不得逾30
    年，資為量刑自由裁量權之外部性界限，並應受法秩序理念
    規範之比例原則、平等原則、責罰相當原則、重複評價禁止
    原則等自由裁量權之內部抽象價值要求界限之支配，以使輕
    重得宜，罰當其責，俾符合法律授與裁量權之目的，以區別
    數罪併罰與單純數罪之不同，兼顧刑罰衡平原則（最高法院
    100年度台抗字第440號裁定意旨參照）。
三、經查，受刑人前於民國110年間因販賣毒品等案件，經臺灣
    臺中地方法院（下稱臺中地院）以110年度訴字第476號判決
    判處有期徒刑2年6月，受刑人不服，經遞次提起上訴，仍先
    後經本院以111年度上訴字第344號判決及最高法院以111年
    度台上字第3284號判決均駁回上訴而確定（如附表編號1所
    示）。另於109年間因販賣毒品等案件，經臺中地院以110年
    度訴字第1291號判決分別判處有期徒刑3年7月（共2罪）、3
    年8月，並合併定其應執行有期徒刑4年2月，受刑人不服提
    起上訴後，經本院以111年度上訴字第1432號判決將其上訴
    駁回而確定（如附表編號2、3所示)。有上開刑事判決及臺
    灣高等法院被告前案紀錄表各1份存卷可佐。
四、又法律上屬於自由裁量之事項，並非概無法律性之拘束。自
    由裁量係於法律一定之外部性界限內（以定執行刑言，即不
    得違反刑法第51條之規定），使法官具體選擇以為適當之處
    理；因此在裁量時，必須符合所適用之法規之目的。更進一
    步言，須受法律秩序之理念所指導，此亦即所謂之自由裁量
    之內部性界限。關於定應執行之刑，既屬自由裁量之範圍，
    其應受此項內部性界限之拘束，要屬當然（最高法院80年台
    非字第473號判例意旨參照）。受刑人所犯如附表所示各罪
    ，其中如附表編號2至3之部分，業經臺中地院以110年度訴
    字第1291號刑事判決定應執行有期徒刑4年2月，並經本院駁
    回上訴而確定，有上開刑事判決及臺灣高等法院被告前案紀
    錄表各1份存卷可佐。上開刑事判決所定應執行之刑，雖將
    因本院所為之本件定應執行刑裁定而當然失效，惟揆諸前揭
    說明，經本院審核相關案卷、考量自由裁量之範圍應受內部
    性界限之拘束（即法律秩序之理念及法律目的之內部性界限
    ）及不利益變更禁止原則，並衡酌定應執行刑之基本原則及
    受刑人人格，所犯各罪侵害法益相同、對侵害法益之加重效
    應不大，及時間、空間之密接程度，刑罰邊際效應隨刑期而
    遞減及行為人所生痛苦程度隨刑期而遞增，考量受刑人復歸
    社會之可能性，以及經徵詢後受刑人對於本件定應執行刑表
    示無意見，而為整體評價後，爰定其應執行之刑如主文所示
    。
據上論斷，應依刑事訴訟法第477條第1項，刑法第53條、第51條
第5款，裁定如主文。
中　　華　　民　　國　　111 　年　　10　　月　　19　　日
            刑事第九庭   審判長法　官　紀  文  勝
                               法　官  姚  勳  昌
                               法　官  紀  佳  良 
以上正本證明與原本無異。
如不服本裁定，應於收受送達後5日內向本院提出抗告書狀（須
附繕本）。因疫情而遲誤不變期間，得向法院聲請回復原狀。  

                               書記官  洪  鴻  權 
　　　　　　　　　　　　　　　 
中　　華　　民　　國　　111 　年　　10　　月　　19　　日
附    表：
編           號           1           2          3 罪           名  毒品危害防制條例 毒品危害防制條例 毒品危害防制條例 宣     告    刑  有期徒刑2年6月 有期徒刑3年7月 (共2次) 有期徒刑3年8月  犯  罪   日  期  110年1月19日 109年11月17日、 109年12月22日 109年11月24日  偵查（自訴）機關年  度  案 號  臺灣臺中地方檢察署110年度偵字第3694號 臺灣臺中地方檢察署110年度偵字第8273號 臺灣臺中地方檢察署110年度偵字第8273號 最後事實審 法        院 臺灣高等法院臺中分院 臺灣高等法院臺中分院 臺灣高等法院臺中分院  案        號 111年度上訴字第344號 111年度上訴字第1432號 111年度上訴字第1432號  判 決  日 期 111年4月19日 111年7月20日 111年7月20日 確定判決 法        院 最高法院 臺灣高等法院臺中分院 臺灣高等法院臺中分院  案        號 111年度台上字第3284號 111年度上訴字第1432號 111年度上訴字第1432號  判        決確 定  日 期 111年7月7日 111年8月17日 111年8月17日 是 否 為 得 易科罰 金 之 案件  不得易科罰金 不得易服社會勞動 不得易科罰金 不得易服社會勞動 不得易科罰金 不得易服社會勞動 備           註  臺灣臺中地方檢察署111年度執字第8780號 臺灣臺中地方檢察署111年度執字第10587號（編號2至3前經定應執行有期徒刑4年2月確定） 臺灣臺中地方檢察署111年度執字第10587號（編號2至3前經定應執行有期徒刑4年2月確定）